【裁判字號】    97,裁,3880
【裁判日期】    970731
【裁判案由】    有關教育事務
【裁判全文】
最  高  行  政  法  院  裁  定
                                      97年度裁字第3880號
聲  請  人  甲○○
上列聲請人因與相對人教育部間有關教育事務事件，對於中華民
國97年3月27日本院97年度裁字第1992號裁定，聲請再審，本院
裁定如下：
    主  文
再審之聲請駁回。
再審訴訟費用由聲請人負擔。
    理  由
一、按聲請人聲請再審，應依行政訴訟法第283條準用第277條第
    1項第4款規定表明再審理由，此為必須具備之程式。所謂表
    明再審理由，必須指明確定裁定有如何合於再審理由之具體
    情事，始為相當；倘僅泛言有何條款之再審事由，而無具體
    情事者，尚難謂已合法表明再審理由。如未表明再審理由，
    法院無庸命其補正。
二、聲請人原係國立中興大學法商學院（現已改制為國立臺北大
    學）教師，其與張金裕2人因升等教授論文涉嫌抄襲，經相
    對人查證後，作成聲請人降一等（降為副教授），3年內不
    受理升等送審之處分，嗣相對人以聲請人拒絕將教授證書繳
    還為由，公告國立中興大學甲○○之教授證書業已作廢，聲
    請人不服，乃循序提起訴願、行政訴訟，其中請求恢復教授
    應有之權益、公開道歉、賠償名譽損失部分，經原審法院以
    89年度訴字第712號判決駁回，並經本院以91年度判字第182
    1號駁回上訴確定；聲請人不服，先後提起再審之訴及聲請
    再審，最近一次聲請再審，經原審法院以95年度再字第83號
    以其未合法表明再審事由，其聲請為不合法，予以裁定駁回
    ，抗告後復經本院以97年度裁字第1992號裁定(下稱原確定
    裁定)駁回其抗告。
三、聲請人復對本院原確定裁定聲請再審，主張原確定裁定有行
    政訴訟法第273條第1項第1、2、4、9、12、13及14款所定再
    審事由，經核其聲請狀內表明之再審理由，係主張原確定裁
    定並未就聲請人所提事證詳為查明，況相對人所為答辯，既
    無法舉證亦無法辯明事實真相，故原確定裁定之理由，實難
    令人甘服云云，無非說明其對於前訴訟程序確定裁判、原處
    分或訴願決定及與本件無涉之他案裁判不服之理由，惟對於
    原確定裁定究有如何合於行政訴訟法第273條第1項第1、2、
    4、9、12、13及14款規定之具體情事，則未據敘明，依上說
    明，其聲請自非合法，應予駁回。
四、依行政訴訟法第283條、第278條第1項、第104條、民事訴訟
    法第95條、第78條，裁定如主文。
中    華    民    國    97    年    7     月    31    日
                    最高行政法院第六庭
                        審判長法官  吳  明  鴻
                              法官  鄭  小  康
                              法官  劉  介  中
                              法官  侯  東  昇
                              法官  林  樹  埔
以  上  正  本  證  明  與  原  本  無  異
中    華    民    國    97    年    8     月    1     日
                              書記官  吳  玫  瑩


司法院資訊處製作；財團法人民間司法改革基金會備份。
